【裁判字號】    90,訴,451
【裁判日期】    900525
【裁判案由】    違反電業法
【裁判全文】
臺灣彰化地方法院刑事判決                            九十年度訴字第四五一號
    公  訴  人  臺灣彰化地方法院檢察署檢察官
    被      告  乙○○○
右列被告因違反電業法案件，經檢察官提起公訴（九十年度偵字第一九三七號），本
院判決如左：
    主  文
乙○○○共同損壞公務員職務上委託第三人掌管之文書，處有期徒刑伍月，如易科罰
金，以佰元折算壹日，緩刑年。
    事  實
一、乙○○○與二名不詳姓名之男子共同基於犯意之聯絡，於九十年一月間，在彰化
    縣花壇鄉○○村○○街三六五號其住所，由乙○○○以新台幣一萬元（起訴書誤
    載為一萬五千元）之代價，雇請上開二名男子將其向台灣電力公司租用而裝置於
    其住所前之00000000號電度表撬開，拆斷損壞台灣電力公司之公務員加
    封於該電度表外箱及端子蓋上，隨同電度表出租並委託其保管，一面刻有電力公
    司或甲○字樣，一面印有閃光圖案之二個封印鎖（外箱封印鎖號碼為Ｅ0000
    000，端子蓋封印鎖號碼為Ｅ0000000）鉛塊銅線，更改計量器齒輪，
    使之變慢，而失效不準（原一百二十五圈為一度，更改後為五百圈一度），嗣再
    將外箱予以封回，以此方法竊電。迄九十年三月八日下午三點四十分許，經警會
    同台灣電力公司人員於上址查獲。
二、案經彰化縣警察局移請台灣彰化地方法院檢察署檢察官偵查起訴。
    理  由
一、被告對於右揭時、地雇請二名不詳姓名之男子，將電度表撬開，拆斷損壞電度表
    外箱及端子蓋上封印鎖之鉛塊銅線，更改計量器齒輪，使之變慢失效不準，再將
    外箱予以封回之事實，固坦承明白，惟否認有竊電之犯行，辯稱該二名不詳姓名
    之男子自稱是電力公司的人，要伊換電表，並稱這樣會比較省電，伊不知這樣就
    是竊電云云。然查右揭事實，除有被告上述自白外，並經被害人台灣電力公司彰
    化區營運處稽查股稽查員吳錦煌指述甚詳，且有案件現場紀錄表、用電實地調查
    書、用電度數表各一紙及照片二張在卷可稽。參以被告於警訊中供稱：「於九十
    年元月初有二名男子，一名約二十五歲左右，另一名約四十歲左右，到右揭住處
    向我表示他有能力幫我省電，且費用只要新台幣壹萬元，我問他們會被查到，但
    他們說這不會啦，我因聽信他們的說法，並支付壹萬元，於當日十六時許，由其
    中那名四十歲之男子在電表處施工」等語，堪認被告已知悉其請人更改電表，乃
    竊電之行為，否則，其何以反問更改電表之人「會被查到」一語？是被告所辯，
    無非卸責之詞，不足採信。罪證明確，被告犯行堪予認定。
二、按台灣電力公司在用戶電表上裝置之封印，一面刻有電力公司或甲○字樣，一面
    印有閃光圖案，既用以證明為電力公司所加封，即與刑法第二百二十條第一項所
    稱足以為表示其用意之證明者相當，應以文書論，且已隨同出租之電表，由用戶
    保管，自應認係刑法第一百三十八條所稱之公務員委託第三人掌管之文書。是核
    被告所為，係犯刑法第一百三十八條之損壞文書罪，及電業法第一百零六條第三
    款之竊電罪。其與二名不詳姓名之男子間有犯意之聯絡，及行為之分擔，為共同
    正犯。又被告所犯二罪有方法結果之牽連關係，為牽連犯，應從一重之刑法第一
    百三十八條之損壞文書罪處斷。公訴意旨認被告僅犯電業法第一百零六條第三款
    之竊電罪，尚有未洽，其起訴法條應予變更。爰審酌被告之素行，及其犯罪之動
    機、目的、手段、所生危害並犯罪之態度等一切情狀，量處如主文所示之刑，並
    諭知易科罰金折算之標準，以示懲儆。查被告五年以內未曾受有期徒刑以上刑之
    宣告，有台灣彰化地方法院檢察署刑案資料查註紀錄表足憑，因一時失慮，致罹
    刑章，且犯後已簽發支票向台灣電力公司分期清償電費，此有遠期支票保管單二
    紙可參，經此教訓，當知警惕，應無再犯之虞，本院認其刑之宣告，以暫不執行
    為適當，爰宣告緩刑三年，以啟自新。
據上論斷，應依刑事訴訟法第二百九十九條第一項前段，電業法第一百零六條第三款
，刑法第十一條前段、第二十八條、第一百三十八條、第五十五條、第四十一條第一
項、第七十四條第二款，罰金罰鍰提高標準條例第二條前段，判決如主文。
中      華      民      國    九十      年      五      月    二十五    日
                                臺灣彰化地方法院刑事第三庭
                                    法      官  廖  國  佑
右正本證明與原本無異。
如不服本判決，應於判決送達後十日內，向本院提出上訴狀( 須附繕本 )。
                                    法院書記官  卓  俊  杰
中      華      民      國    九十      年      六      月      一      日
電業法第一百零六條
有左列行為之一者為竊電，處五年以下有期徒刑、拘役或五百元以下罰金：
一、未經電業供電而在其供電線路上私接電線者。
二、繞越電度表或其他計電器，損壞或改動表外之線路者。
三、損壞或改變電度表、無效電力計、其他計電器之構造，或以其他方法使其失效不
準者。
四、在電價較低之線路上，私接電價較高之電器者。
五、包燈用戶，在原定電燈盞數及瓦特數以外，私自增加盞數或瓦特數者。
刑法第一百三十八條
毀棄、損壞或隱匿公務員職務上掌管或委託第三人掌管之文書、圖畫、物品，或致令
不堪用者，處五年以下有期徒刑。


司法院資訊處製作；財團法人民間司法改革基金會備份。
